臺灣高等法院刑事判決　　　　　　　　94年度上訴字第3059號
上　訴　人　臺灣臺北地方法院檢察署檢察官
上　訴　人
即　被　告　甲○○
　　　　　　　　　　（現另案於臺灣臺北監獄執行中）
被　　　告　乙○○
共　　　同
指定辯護人　本院公設辯護人　王永炫
上列上訴人因被告違反毒品危害防制條例案件，不服臺灣臺北地
方法院93年度訴字第1736號，中華民國94年8 月10日第一審判決
（起訴案號：臺灣臺北地方法院檢察署93年度偵字第19912 號）
，提起上訴，本院判決如下：
    主  文
原判決關於甲○○罪刑部分撤銷。
甲○○販賣第二級毒品，處有期徒刑捌年。扣案貳拾壹包及壹大
包內之第二級毒品安非他命合計驗餘淨重壹仟肆佰捌貳點肆公
克均沒收銷燬之；包裝上開第二級毒品之外包裝塑膠袋計貳拾貳
個及另空分裝袋陸袋及電子磅秤壹個均沒收。
其餘上訴駁回。
    事  實
一、甲○○有下列前科紀錄：
  (一)民國85年5 月6 日因竊盜案件，經臺灣士林地方法院以85年
    度少訴字第1 號判決判處有期徒刑六月，緩刑四年確定，後
    於87年間撤銷緩刑。
  (二)86年8 月7 日因施用麻醉藥品安非他命案件，經臺灣士林地
    方法院以85年度易字第3437號判決判處有期徒刑七月確定；
    另因販賣毒品案件，經同法院以86年度訴緝字第101 號判決
    判處有期徒刑七年六月確定。
  (三)88年2 月3 日因違反槍砲彈藥刀械管制條例案件，經臺灣臺
    北地方法院以86年度訴字第1862號判決判處有期徒刑三月確
    定；於87年10月22日因偽造文書案件，經臺灣士林地方法院
    以87年度易字第1456號判決判處有期徒刑七月確定。
  (四)上開(一)至(三)所載各罪於分別定應執行刑及接續執行後，縮刑
    期滿日為96年2 月25日，於91年6 月14日假釋出監。復於假
    釋期間再犯槍砲彈藥刀械管制條例案件，經臺灣士林地方法
    院以94年度訴字第238 號判決判處有期徒刑一年二月確定，
    隨而撤銷上開假釋，執行殘刑。嗣於94年2 月3 日入監，現
    於臺灣臺北監獄執行中（指揮書執行完畢日期為100 年2 月
    13日）。
二、詎甲○○不知悛悔，於上開假釋期間，明知海洛因、安非他
    命為毒品危害防制條例第2 條第1 項第1 款所稱之第一、二
    級毒品，竟基於意圖營利販賣第二級毒品安非他命及施用第
    一級毒品海洛因、第二級毒品安非他命之犯意（施用第一級
    毒品海洛因、第二級毒品安非他命部分業由臺灣臺北地方法
    院檢察署檢察官聲請送觀察勒戒後，因無繼續施用毒品之傾
    向，而以93年度毒偵字第849 號為不起訴處分在案），於93
    年11月9 日下午1 時許，在國道二號公路新店交流道附近，
    向真實姓名年籍不詳、綽號「空仔」（台語發音）之成年男
    子，以新台幣（下同）70萬元之代價，購得安非他命21包及
    1 大包（合計含外裝毛重1640.35公克、實際淨重1482.91公
    克，驗餘淨重1482.34 公克 (原審誤淨重為1500.5公克，應
    予更正），及海洛因2 包（淨重13.3公克，空包裝重0.86公
    克，純度40.41%；純質淨重5.37公克），除海洛因及部分安
    非他命係供己施用外，其餘則均運送至臺北市○○區○○路
    2 段132 巷6 號2 樓之居所藏放，並以備妥所有之電子磅秤
    1 個及大、小尺寸不等之分裝袋加以分裝後，欲伺機販賣予
    不特定人施用牟利。迨同年月10日凌晨2 時30分許，甲○○
    因另案遭臺灣臺北地方法院檢察署及臺灣士林地方法院檢察
    署發布通緝，經警在臺北市○○區○○路2 段132 巷6 號前
    逮捕，復由其帶同警方前往上開居所進行盤查時，當場在該
    處查獲亦因毒品危害防制條例案件遭臺灣臺北地方法院檢察
    署及臺灣士林地方法院檢察署發布通緝之乙○○，並在屋內
    目視可及之茶几上扣得海洛因2 包（淨重13.3公克，空包裝
    重0.86公克，純度40.41%；純質淨重5.37公克）、安非他命
    9 包、吸食器1 組、空分裝袋6 袋、電子磅秤1 個，而警方
    經甲○○自願同意搜索後，又在茶几下方扣得安非他命1 大
    包，在冰箱冷凍室扣得安非他命12包（以上安非他命21包及
    1 大包合計含外包裝毛重1640.35公克、實際淨重1482.91公
    克、驗餘淨重1482.34公克），始被查獲。
三、案經臺北縣政府警察局汐止分局報請臺灣臺北地方法院檢察
    署檢察官偵查起訴。
    理  由
壹、撤銷改判（即被告甲○○）部分：
甲、有罪部分（即販賣第二級毒品安非他命部分）：
一、認定犯罪事實所憑之證據及理由：
(一)被告甲○○係於93年11月10日凌晨2 時30分，在臺北市○○
    路○ 段132 巷6 號前，因涉嫌違反毒品危害防制條例案件通
    緝經警緝獲，警方經甲○○同意，帶同前往其住處臺北市○
    ○路○ 段132 巷6 號2 樓，並經甲○○同意簽具自願受搜索
    同意書，即在其住處客廳茶几上查獲安非他命9 包、海洛因
    2 包（海洛因2 包淨重13.3公克，空包裝重0.86公克，純度
    40.41%；純質淨重5.37公克）、空分裝袋6 袋、吸食器1 組
    、電子磅秤1 個，又在茶几下方扣得安非他命1 大包（毛重
    960公克、淨重957公克），在客廳冰箱冷凍室內扣得安非他
    命12包（以上安非他命21包及1 大包合計含外包裝毛重1640
    .35 公克、實際總淨重1482.91公克、驗餘總淨重1482.34公
    克）。
(二)並有被告甲○○親筆簽名之自願受搜索同意書、臺北市政府
    警察局汐止分局搜索扣押筆錄、扣押物品收據、扣押物品目
    錄表各1 份及現場照片15張在卷可佐（偵查卷第25至41頁）
    ；另扣案之白粉2 包經法務部調查局鑑驗結果，確係毒品海
    洛因，重量及純度如上開 (一) 所載；扣案白色晶體21包及
    1 大包，經內政部警政署刑事警察局鑑定結果，亦確呈甲基
    安非他命陽性反應，淨重如上開 (一) 所載等節，復有法務
    部調查局93年12月7 日調科壹字第020006806 號鑑定通知書
    1 份（附於偵查卷第144 頁）及內政部警政署刑事警察局94
    年1 月19日刑鑑字第0930226625號鑑定書在卷足考（附於本
    院卷第76頁）。
(三)被告甲○○於為警查獲之同日警詢、偵查時及於翌日原審就
    檢察官聲請羈押案件中訊問時，迭坦認上揭毒品海洛因、安
    非他命、空分裝袋6 袋、吸食器1 組、電子磅秤等物均為其
    所有不諱，並供明伊係自93年9 月15日搬進上址居住，上揭
    毒品伊是在昨天（93年11月9 日）13時許，在北二高新店交
    流道下路旁，向一位綽號「空仔」的男子以70萬元所購得的
    等情綦詳（詳偵查卷第8 至10頁、第130 頁、原審93年度聲
    羈字第5 至7 頁）。
(四)再參佐被告自承：「綽號『空仔』的男子固定每半個月會打
     1次電話給我，問我有無毒品需求。」及「我共向『空仔』
    購買過毒品二次，第一次是三個月前，第二次是昨天，第一
    次購買500 公克的安非他命及半兩 (17公克) 的海洛因，第
    二次是昨天」等情，足認被告一次購入之毛重高達1640.35
    公克之安非他命，顯非係專供其個人一己施用甚然。蓋『空
    仔』之男子既固定每半個月會撥打一次電話予被告，向其詢
    問有無毒品需求，且三個月前被告甲○○才一次購入500 公
    克的安非他命，若係專供其個人一己施用之用途，斷無短短
    三個月即施用完畢，及一次大量購買高達1000餘公克之安非
    他命之理。則除認其係以營利販賣為目的，而販入如此大量
    之安非他命外，尚難有其他合理之推論。故被告應確係為營
    利販賣之目的而購入第二級毒品安非他命，洵屬無疑。
(五)至被告雖辯稱：伊未販賣第二級毒品，並先辯稱：「向『空
    仔』購入之安非他命係為供己施用，電子磅秤及空分裝袋係
    為確定賣主所賣之數量是否正確之用，且檢察官並未查獲被
    告有販賣予任何人之情事，又係因無法主動聯絡『空仔』，
    始一次購足較大量的安非他命」云云；復又改稱：「扣案的
    安非他命均係其於93年1 月13日載案外人潘偉倫至臺北市○
    ○路搭乘阿羅哈客運時，潘偉倫遺留在其所駕駛之自小客車
    上的東西，因伊本身有施用毒品，所以就將毒品帶回住處藏
    放並與潘偉倫避不見面」云云。惟查：
　  (1)被告於警詢及檢察官偵查及原審羈押庭時已自承: 「綽號
      『空仔』的男子固定每半個月會打一次電話給我，問我有
      無毒品需求。」及「我共向『空仔』購買過毒品二次，第
   　 一次是三個月前，第二次是昨天，第一次購買500 公克的
      安非他命及半兩 (17公克) 的海洛因，第二次是昨天」等
      情如前，是其所辯：係因無法主動聯絡「空仔」，始一次
      購足較大量的安非他命一節，已無足採。又「空仔」之男
      子既固定每半個月即撥打1次電話予被告，向其詢問有無
      毒品需求，且被告於三個月方一次購入500 公克的安非他
      命，則若係專供其個人一己施用之用途，斷無可能一次購
      買如此大量之安非他命，業經本院詳論如上；至電子磅秤
      及空分裝袋，一般即為販賣毒品者資以確定毒品數量及分
      裝之工具，亦不待言。
　  (2)又被告雖辯稱扣案毒品、空分裝袋及電子磅秤係證人潘偉
  　  倫遺留在其車上者云云，然此與其於警偵詢及原審羈押訊
      問時所供不符，能否置信，已值商榷。況參諸本案毒品安
      非他命，遭警查獲時，係分置於被告上開住處客廳茶几上
　　　、茶几下方、及客廳冰箱冷凍室內，另分裝袋、電子磅秤
      分置放在茶几上等，已如前述。是上開毒品、分裝袋、電
      子磅秤等物若確係因潘偉倫遺留而被告將之侵占欲供己施
      用者，被告應可集中放置，僅於施用時取出少量即可，然
      被告何以捨此不為，反分放各處？且茶几上又何需置放電
      子磅秤及空分裝袋？由此益徵被告事後翻異之詞應屬杜撰
      ，非有可取。
　  (3)至證人潘偉倫於原審審理中固具結證稱：93年1 月13日有
   　 與被告見過面，因為當天其原本要去南部，因被告有車，
      請他載，但被告不要，其就請被告帶其去坐客運，當時其
      有攜帶安非他命毒品及磅秤等放在被告車上，離去時忘記
      將安非他命毒品及磅秤等物品帶走，掉在被告車上，安非
      他命其係放在黑色的包包裡面，裡面有夾鏈袋、3 台磅秤
      、1 大包安非他命約1 公斤、28小包安非他命每包約1 兩
      云云；惟其卻復陳稱：「（問: 後來有無向甲○○要還這
      些東西？）答：第一通電話甲○○有接，但後來就找不到
      他。（問：你的磅秤是怎樣的形狀？）答: 時間太久，我
      忘記了。（問：你說你的背包內有那麼多安非他命，做何
      用途？）答：自己施用。（問：你背包內安非他命大約市
      價多少？）答：我不知道。（問: 93年1 月至11月之前有
      無再與甲○○碰過面？）答：11月時我在監，93年1 月13
      日至93年11月這中間我都沒有與甲○○碰過面。（問：甲
      ○○說他在93年1 月17日被查獲的海洛因、安非他命、磅
      秤、吸食器全部都是你所有，有何意見？）答：無意見，
      海洛因應該不是我的。（問：甲○○說93年11月10日被查
    　獲的海洛因、安非他命、磅秤、分裝袋都是你的，有何意
      見？）答: 甲○○被查獲多少東西，我不知道，我東西大
      約有2 公斤，甲○○第一次被抓到那些安非他命如果他說
      是我的，那第二次被抓到應該不是我的吧。」各等語（原
      審卷第313頁至第321頁）。查被告於本案被查獲時間係93
      年11月10日，然證人證述遺留在被告車上的時間卻係93年
      1 月13日，先後已相距10個月之久，則本案扣案之毒品、
      磅秤、分裝袋等物是否確為證人潘偉倫所遺留在被告車上
      的物品，已非無疑。再者，證人潘偉倫既稱其遺留在被告
      車上的安非他命大約有2 公斤，然竟不知市價多少，復未
      積極設法向被告索回，亦與常理有違。是證人潘偉倫之證
      言顯係為附合被告所辯，難資為被告有利之證明。
(六)綜上，本件事證明確，被告甲○○上開犯行堪以認定。
二、論罪之理由：
(一)按毒品危害防制條例第4 條之販賣毒品罪，不以販入之後復
    行賣出為要件；祇須以營利為目的，販入或賣出，有一於此
    ，即已成立（最高法院90年度台上字第2046號刑事判決意旨
    參照）。
(二)被告甲○○意圖營利販賣而販入第二級毒品安非他命，核其
    所為係犯毒品危害防制條例第4 條第2 項之販賣第二級毒品
    罪。其持有安非他命之低度行為應為販賣之高度行為所吸收
    不另論罪。又並無證據證明被告乙○○與被告甲○○有共同
    意圖營利販賣而販入第一級毒品安非他命之犯行（詳後述）
    ，是公訴人認被告甲○○上開事實欄所載犯行與被告乙○○
    係屬共同正犯，尚有未洽，併此敘明。
三、科刑及沒收
  1.查被告有如事實欄一所載論罪科刑及執行完畢之情形，有本
    院被告全國前案紀錄表在卷足參，而被告上開前科情形於本
    案固不構成累犯，但顯見其素行不佳。爰審酌上情及其為一
    己私利，竟圖販賣而販入毛重高達1640.35 公克之安非他命
    ，危害國人身體、健康甚鉅，妨及社會治安，惡性非輕，並
    其犯罪後仍飾詞反覆，毫無悔意之態度等一切情狀，量處如
    主文第二項所示之刑。
  2.扣案21包及1 大包內合計驗餘淨重1482.34 公克之第二級毒
    品安非他命，為屬查獲之毒品，依毒品危害防制條例第18條
    第1 項前段規定沒收銷燬之。包裝上開第二級毒品之外包裝
    塑膠袋計22個及另扣案空分裝袋6 袋及電子磅秤1 個，係被
    告所有供販賣所用之物，併依同條例第19條第1 項規定宣告
    沒收。至上開21包及1 大包內取出鑑驗之0.57公克安非他命
    ，已因鑑驗而用罄，有上開內政部警政署刑事警察局鑑定書
    可參，是無宣告沒收燬之必要，併此說明。
  3.另，扣案之海洛因2 包（淨重13.3公克，空包裝重0.86公克
    ，純度40.41%；純質淨重5.37公克）、吸食器1 組、信號槍
    1 把（裝有6 發信號彈）及信號彈轉輪1 個（裝有6 發信號
    彈），與被告販賣第二級毒品安非他命犯行，並無關聯性，
    爰不另為沒收銷燬及沒收之諭知。另扣案之現金20萬元，被
    告自警詢時起即否認係販賣第二級毒品安非他命所得之財物
    ，此外並無其他事證可資證明確係被告販毒所得之財物，爰
    不另為沒收之諭知，均併此說明。
乙、不另為無罪諭知部分（即被訴販賣第一級毒品海洛因部分）
一、公訴意旨另以：被告明知海洛因為毒品危害防制條例第2 條
    第1 項第1 款所稱之第一級毒品，竟基於意圖營利販賣第一
    級毒品之犯意，由甲○○於93年11月9 日下午1 時許，在國
    道二號公路新店交流道附近，向真實姓名年籍不詳綽號「空
    兄」（台語發音）之成年男子，以70萬元之代價，購得淨重
    13.3公克之第一級毒品海洛因及淨重1500.5公克之第二級毒
    品安非他命，部分供己施用，其餘則均運送至臺北市○○區
    ○○路2 段132 巷6 號2 樓之居所藏放，以備妥之電子磅秤
    1 個及大、小尺寸不等之分裝袋加以分裝後，伺機販賣予不
    特定人施用牟利。因認被告甲○○涉有販賣第一級毒品海洛
    因之犯行云云。
二、按犯罪事實應依證據認定之，無證據不得認定犯罪事實；又
    不能證明被告犯罪者，即應諭知無罪之判決，刑事訴訟法第
    154 條第2 項、第301 條第1 項分別定有明文。次按刑事訴
    訟法上所謂認定犯罪事實之證據，係指足以認定被告確有犯
    罪行為之積極證據而言，如未能發現相當證據或證據不足以
    證明，自不能以推測或擬制之方法，以為裁判基礎，最高法
    院29年度上字第3105號及同院40年度台上字第86分別著有判
    例；又認定不利於被告之事實，須依積極證據，苟積極證據
    不足為不利被告之認定時，即應為有利於被告之認定，更不
    必有何有利之證據，亦有最高法院30年度上字第816 號判例
    可資參照。
三、本件公訴人認被告甲○○涉有販賣第一級毒品海洛因之犯行
    ，無非係以被告甲○○、乙○○之供述，及在被告甲○○上
    開住處扣得之海洛因2 包（淨重13.3公克，空包裝重0.86公
    克，純度40.41%；純質淨重5.37公克）、分裝袋6 包、電子
    磅秤1 個，暨被告甲○○、乙○○親筆簽名之自願受搜索同
    意書、臺北市政府警察局汐止分局搜索扣押筆錄、扣押物品
    收據、搜索經過及結果陳報書、扣押物品目錄表各1 份、照
    片15張及法務部調查局93年12月7 日調科壹字第020006806
    號鑑定通知書1 份等資為其論據。
四、經查，被告甲○○固於警偵訊時坦承上揭毒品、分裝袋及電
    子磅秤等物均為其所有，然堅決否認其有販賣第一級毒品海
    洛因之意思、行為，而被告乙○○除於警詢中供稱分裝袋、
    電子磅秤等物為被告甲○○所有外，於警詢、偵查、原審及
    本院審理中均未敘及或指證被告甲○○有何販賣第一級毒品
    海洛因之犯行；另被告甲○○、乙○○親筆簽名之自願受搜
    索同意書、臺北市政府警察局汐止分局搜索扣押筆錄、扣押
    物品收據、搜索經過及結果陳報書、扣押物品目錄表各1 份
    、照片15張及法務部調查局93年12月7 日調科壹字第020006
    806 號鑑定通知書1 份，僅足證明被告有持有第一級毒品海
    洛因之行為，無從由此遽為被告甲○○販賣第一級毒品海洛
    因之證明。況被告甲○○自警詢時起即供認其有施用第一級
    毒品海洛因之慣行，且平日施用量頗大等語在卷，且被告確
    有因施用第一級毒品海洛因及第二級毒品安非他命之犯行，
    經送觀察勒戒後，無繼續施用傾向，由臺灣士林地方法院檢
    察署以94年度毒偵字第270 號為不起訴處分在案，有本院被
    告前案紀錄表在卷足參。再者，本案扣得之第一級毒品海洛
    因淨重僅13.3公克，純度為40.41%，純質淨重為5.37公克，
    尚非屬鉅量，如供個人一己平日施用所需，尚難認有何違背
    常情之處，是公訴人舉出之證據，尚乏足以認定被告確有販
    賣第一級毒品海洛因犯行之積極證據，不足為不利被告之認
    定，此外復查無其他積極確切之證據足資證明被告有該部分
    之犯行，揆諸前揭說明，應認被告此部分之犯罪行為不能證
    明，惟公訴意旨認被告此部分犯行與前揭有罪部分有裁判上
    一罪之關係，爰不另為無罪之諭知。
丙、撤銷改判之理由：
一、原審予以論罪科刑固非無見，惟查：(一)按毒品危害防制條例
    第18條第1 項規定，得諭知沒收並銷燬之者，以查獲之毒品
    及專供製造或施用毒品之器具為限，並不及於毒品之外包裝
    。而毒品外包裝既係用於包裹毒品防其裸露、潮濕，便於攜
    帶販賣，亦係供販賣毒品所用之物，應依毒品危害防制條例
    第19條第1 項規定宣告沒收之，方屬適法（最高法院92年度
    台上字第1288號判決參酌）。原審就扣案21包及1 大包安非
    他命外包裝之塑膠袋22個，未依毒品危害防制條例第19條第
    1 項規定宣告沒收，卻併同其內毒品宣告沒收銷燬，尚有未
    洽。(二)又原審判決據上論斷欄，漏載毒品危害防制條例第19
    條第1 項，並誤引刑法第38條第1 項第2 款，亦有失當。
二、被告甲○○上訴意旨猶執陳詞否認有販賣第二級毒品安非他
    命之犯行，為無理由；另檢察官上訴意旨仍指陳被告甲○○
    係與被告乙○○共犯云云，固亦非有據（理由詳如後貳之四
    所述）。然原審判決就被告甲○○部分既有上開可議之處，
    仍應由本院予以撤銷並自為判決。
貳、上訴駁回（即被告乙○○）部分:
一、公訴意旨略以: 被告乙○○明知海洛因、安非他命為毒品危
    害防制條例第2 條第1 項第1 款所稱之第一、二級毒品，竟
    仍與其男友甲○○共同基於意圖營利販賣第一、二級毒品之
    犯意，由甲○○於93年11月9 日下午1 時許，在國道二號公
    路新店交流道附近，向真實姓名年籍不詳綽號「空兄」（台
    語發音）之成年男子，以70萬元之代價，購得淨重13.3公克
    之第一級毒品海洛因及淨重1500.5公克之第二級毒品安非他
    命，部分供己施用，其餘均運送至臺北市○○區○○路2 段
    132 巷6 號2 樓之居所藏放，再與乙○○共同以備妥之電子
    磅秤1 個及大、小尺寸不等之分裝袋加以分裝後，伺機販賣
    予不特定人施用牟利。因認被告乙○○涉有共同與甲○○犯
    毒品危害防制條例第4 條第1 項、第2 項之販賣第一級毒品
    海洛因、第二級毒品安非他命之罪嫌等語。
二、按本件公訴人認被告乙○○涉有販賣第一級毒品海洛因、第
    二級毒品安非他命之犯行，無非係以被告甲○○、乙○○之
    供述，在被告甲○○上開住處扣得之安非他命21包及1 大包
    （合計含外包裝毛重1640.35公克、實際總淨重1482.91公克
    、驗餘總淨重1482.34公克）、海洛因2包（淨重13.3公克，
    空包裝重0.86公克，純度40.41%；純質淨重5.37公克）、分
    裝袋6 包、電子磅秤1 個，暨被告甲○○、乙○○親筆簽名
    之自願受搜索同意書、臺北市政府警察局汐止分局搜索扣押
    筆錄、扣押物品收據、搜索經過及結果陳報書、扣押物品目
    錄表各1 份、照片15張、法務部調查局93年12月7 日調科壹
    字第020006806 號鑑定通知書及臺北縣政府警察局汐止分局
    毒品初步鑑驗報告書各1 份等資為論據。
三、經查，訊據被告乙○○堅決否認有何販賣第一級毒品海洛因
    及第二級毒品安非他命之犯行。而參諸被告甲○○自警詢起
    迄至本院審理中之供述，亦均堅決否認被告乙○○有與其共
    同販賣第一級毒品海洛因、第二級毒品安非他命。再上開毒
    品及空分裝袋、電子磅秤均為被告甲○○所有，亦經本院認
    定如上。復者，遍查全卷並無積極證據足資證明被告乙○○
    亦有持有上揭毒品之共同犯意及行為。另被告甲○○、乙○
    ○親筆簽名之自願受搜索同意書、臺北市政府警察局汐止分
    局搜索扣押筆錄、扣押物品收據、搜索經過及結果陳報書、
    扣押物品目錄表各1 份、照片15張、法務部調查局93年12月
    7 日調科壹字第020006806 號鑑定通知書及臺北縣政府警察
    局汐止分局毒品初步鑑驗報告書各1 份，僅足證明被告甲○
    ○遭警搜扣查得毒品及其工具之事實，但無法資為係屬被告
    乙○○販賣第一級毒品海洛因、第二級毒品安非他命之證據
    甚然。故公訴人舉出證據，尚乏足以認定被告乙○○確有販
    賣第一級毒品海洛因、第二級毒品安非他命犯行之積極證據
    ，不足為不利被告乙○○之認定，此外復查無其他積極確切
    之證據足資證明被告乙○○有公訴意旨所指之犯行。從而，
    原審依諸前揭說明，認被告此部分之犯罪行為不能證明而為
    無罪之諭知，並無不當，應予維持。
四、上訴駁回之理由：
(一)檢察官上訴意旨略以：(1)被告甲○○因車禍致左手腕及肩胛
    各有1 支鋼釘，左手神經嚴重受損，導致左手無法正常行動
    ，且日漸萎縮，有被告甲○○93年12月3 日聲請狀（附於93
    年度聲他字第1428號卷）、臺北市立聯合醫院94年1 月25日
    北所衛字第0930011001號函、臺北市聯合醫院94年1 月25日
    北市醫忠字第09431137200 號函所檢附之病歷在卷可稽。而
    扣案之毒品包裝有大、中、小不同之態樣，並有分裝袋6 包
    、電子磅秤1 個，若無被告乙○○參與分裝，單憑被告甲○
    ○一人獨手如何進行分裝販賣。(2)93年1 月17日上午10時40
    分左右，臺北市政府警察局北投分局員警持臺灣士林地方法
    院核發之搜索票，在臺北縣汐止市○○路168 號10樓之4 ，
    扣得毒品、分裝袋、磅秤，被告乙○○在場；93年11月10日
    上午5 時許，臺北縣政府警察局汐止分局員警在臺北市○○
    區○○路2 段132 巷6 號2 樓，依被告同意進行搜索時，被
    告乙○○亦在場，則被告乙○○豈有不知被告甲○○以此為
    生。參以稅務電子閘門財產所得調查明細，被告二人均無所
    得來源，平日花費所需從而來？云云。
(二)惟查：(1)被告因左手鎖骨骨折導致神經受損，而有萎縮情形
    ，係起自84年12日30日，此有忠孝醫院驗傷診斷書1 紙在卷
    可參（原審卷第139 頁），顯見被告之左手無法正常活動，
    迄至本案遭警查獲時止，已達九年之久。衡情，被告就左手
    長期運用困難，而僅以單手操作，應已習以為常。故殊難推
    認被告已無法單手分裝毒品，而必由他人協助。是公訴人徒
    以被告左手無法正常行動，即認被告乙○○必參與分裝毒品
    云云，純係臆斷之詞，不足為被告乙○○不利之認定。(2)本
    案被告甲○○先後於93年1 月17日上午10時40分及93年11月
    10日上午5 時許為警查獲時，被告乙○○固均在場，然先後
    二次時間相隔10月之久，如何推測被告乙○○於10個月中均
    與被告甲○○同住一處？除此又有何證據足資證明被告乙○
    ○明知被告甲○○有販賣毒品之行為？再，本案被告甲○○
    所意圖營利販賣而販入之毒品，於尚未賣出，即遭警查獲，
    另被告甲○○於93年1 月17日為警查獲者，公訴人亦同此認
    定（詳後述移送併辦意旨所載），則被告甲○○所購入之毒
    品既尚未販出，如何有販毒收入花費，又如何以此為生？故
    公訴人謂被告乙○○豈有不知被告甲○○以此為生云云，洵
    有誤解。至依稅務電子閘門財產所查得明細，被告二人固均
    無所得來源，然此顯與被告乙○○是否有參與販賣毒品之事
    實無關，公訴人據此認為被告乙○○有參與販賣毒品之證明
    云云，純屬臆測，亦無可採。(3)綜上，檢察官依上開上訴意
    旨指摘原判決不當，非有理由，應予駁回。
、退併辦部分：
一、臺灣士林地方法院檢察署移送併辦之94年度偵緝字第819 號
    偵查案件（含同署93年度偵緝字第925 號、93年度偵字第40
    13號、93年度核退字第359 號卷），其移送併辦意旨略以：
    被告甲○○另基於意圖營利販賣第一、二級毒品之犯意，於
    92年12月3 日在臺北縣汐止市○○○路向真實姓名年籍不詳
    綽號「阿秀」之女子，購入第一級毒品海洛因及第二級毒品
    安非他命，為警於93年1 月17日10時40分許持臺灣士林地方
    法院所核發之搜索票，在臺北縣汐止市○○街168 號10塿之
    4 ，當場查獲被告持有第一級毒品海洛因淨重14公克、第二
    級毒品安非他命淨重338.89公克、磅秤3 台及贓款4 萬9 千
    元等，因認被告涉犯毒品危害防制條第4 條第1 項、第2 項
    販賣第一級毒品及第二級毒品罪嫌，並與本案有連續犯裁判
    上一罪之關係，移送本院併案審理等語。
二、按連續犯之所謂出於概括犯意，必須其多次犯罪行為自始均
    在一個預定犯罪計劃以內，出於主觀上始終同一犯意之進行
    ，若中途另有新犯意發生，縱所犯為同一罪名，究非連續其
    初發的意思，即不能成立連續犯（最高法院著有70年度台上
    字第6296號判例）。查，本案被告甲○○意圖營利販賣而販
    入第二級毒品安非他命之時間係在93年11月9 日下午1 時許
    ，未及賣出即為警查獲之時間則係在93年11月10日。而移送
    併辦所認被告意圖營利販賣而販入之時間則係92年12月3 日
    ，於俟機販賣牟利期間，即於93年1 月17日10時40分許經警
    查獲。則被告上開二次犯行，其時間相距已11個月之久，且
    二案分別為警查獲之時間亦隔10個月之久，難認其先後二次
    犯行自始均在被告甲○○一個預定犯罪計劃以內，而出於其
    主觀上始終同一犯意之進行；換言之，被告甲○○上開二次
    行為實難認係出於概括犯意。從而，移送併辦之事實與本案
    經本院論罪科刑之販賣第二級毒品部分，並無何連續犯之裁
    判上一罪關係；另本案被告甲○○所被訴之販賣第一級毒品
    部分，既經本院維持原審無罪之判決。故移送併辦部分更與
    檢察官所起訴之販賣第一級毒品部分無何裁判上一罪關係，
    上開移送併辦部分既非本案起訴效力所及，復未據起訴，本
    院自無從審酌，應退回臺灣士林地方法院檢察署檢察官另為
    適法之處理，併此說明。
據上論斷，應依刑事訴訟法369 條第1 項前段、第368 條、第36
4 條、第299 條第1 項前段，毒品危害防制條例第4 條第2 項、
第18條第1 項前段、第19條第1 項，刑法第11條前段判決如主文。
本案經檢察官呂光華到庭執行職務。
中　　華　　民　　國　　94　　年　　11　　月　　29　　日
　　　　　　　　　刑事第二十庭審判長法　官  陳貽男
　　　　　　　　　　　　　　　　    法　官  高明哲
　　　　　　　 　 　　　　　　　　　法　官  許仕楓
以上正本證明與原本無異。
如不服本判決，應於收受送達後十日內向本院提出上訴書狀，其
未敘述上訴之理由者，並得於提起上訴後十日內向本院補提理由
書狀（均須按他造當事人之人數附繕本）。
                                    書記官  劉貞達
中　　華　　民　　國　　94　　年　　12　　月　　2 　　日
附錄本案論罪科刑法條全文
毒品危害防制條例第4 條第2 項：
製造、運輸、販賣第二級毒品者，處無期徒刑或七年以上有期徒
刑，得併科新臺幣七百萬元以下罰金。
